臺灣板橋地方法院交通事件裁定　　　　 96年度交聲字第261號
聲　請　人　交通部公路總局臺北區監理所板橋監理站
異　議　人
即受處分人　甲○○
　　　　　　　　　　樓
上列異議人即受處分人因違反道路交通管理處罰條例案件，對於
交通部公路總局臺北區監理所板橋監理站96年2 月26日所為之裁
決處分（處分案號：板監裁字裁41-C00000000號），聲明異議，
本院裁定如下：
    主  文
異議駁回。
    理  由
一、聲明異議意旨略以：異議人即受處分人甲○○於民國96年1
    月13日19時30分許與友人在家中玩電腦，並未有騎乘車牌號
    碼AH7-987 號重型機車，於臺北縣樹林市○○路與樹中二街
    口闖越紅燈之情事，交通部公路總局臺北區監理所板橋監理
    站不查，竟以異議人違規屬實，予以裁處，異議人不服原裁
    處，而提起本件異議云云。
二、按汽車駕駛人，行經有燈光號誌管制之交岔路口闖紅燈者，
    處新臺幣1,800 元以上5,400 元以下罰鍰，並記違規點數3
    點，道路交通管理處罰條例第53條第1 項及第63條第1 項第
    3 款分別定有明文。
三、經查：
（一）本件異議人即受處分人甲○○於96年1 月13日19時30分許
      ，騎乘所有之車牌號碼AH7-987 號重型機車，於行經設有
      燈光號誌管制之臺北縣樹林市○○路與樹中二街交岔路口
      時，有闖越紅燈行駛之違規事實，有臺北縣政府警察局北
      縣警交字第C00000000 號舉發違反道路交通管理事件通知
      單及臺北縣政府警察局樹林分局96年2 月13日北縣警樹交
      裁字第0960004465號函各1 紙在卷可稽。另證人即當時舉
      發本違規事件之臺北縣政府警察局樹林分局樹林派出所警
      員乙○○亦於本院調查時具結證稱：「（問：本件舉發通
      知單是否是你所舉發的？）是的」、「（問：是否還記得
      當時情形？）記得」、「（問：當時情形如何？）當時我
      正在中華路巡邏時，看到AH7-987 號重型機車闖紅燈即中
      華路與樹中二街口，我即尾隨這輛機車，到了中華路與水
      源街口把他攔下來」、「（問：在多遠的距離看到機車駕
      駛人闖紅燈？）大概5 至7 公尺」、「（問：尾隨多久將
      機車攔下來？）10至20秒左右」、「（問：是否有看到這
      輛機車的駕駛人是何人？）就是在庭的異議人甲○○，他
      當時並沒有載人」、「（問：為何能夠如此確認就是在庭
      的異議人？）因為我攔下來時，他就說要打電話給我們分
      局的三組，就叫我等一下，並未我是否認識誰誰，我就回
      稱我不認識，就繼續開單」、「（問：你在開單時異議人
      是否有將安全帽取下？）有的」、「（問：開單當時光線
      為何？）因為旁邊有加油站所以光線很明亮」、「（問：
      你攔停違規駕駛人是否有令其拿出證件？）我有叫他拿出
      駕照及行照，但是他只有拿出健保卡而已，是他本人的健
      保卡」、「（問：舉發單上的異議人資料是如何填寫的？
      ）我是根據健保卡上的異議人的出生年月日及身分證號填
      寫的，地址是異議人唸出來給我的」、「這舉發單不是逕
      行舉發的，是當場舉發，如果不是他被開單，如何得知他
      被開單，我非常確定違規者就是異議人」等語（詳本院96
      年4 月13日訊問筆錄），參以證人乙○○警員與異議人間
      ，不僅未有任何怨隙，且係毫不相識之人，衡情證人乙○
      ○應無設詞攀誣，或虛構違規事實以陷害異議人之道理。
      況警員執行公務時，本身即受有行政懲處責任之監督，且
      其到庭具結作證，更係以刑事責任擔保其證言之真實性，
      故證人乙○○警員之上開證述內容，以及其所紀錄舉發之
      本件違規事實，經核尚無不可採信之處。因之，異議人於
      前揭時、地，有違規闖紅燈之違規事實，應無疑義。
（二）異議人甲○○雖極力辯稱：案載違規時間與友人在家玩電
      腦，並無闖紅燈之違規行為云云。然異議人甲○○並未就
      其未於本件案載違規地點闖紅燈之事實，提供任何可資調
      查之事證，以佐證其所辯之內容，另證人乙○○於本院訊
      問時就異議人違規闖紅燈及舉發過程之敘述均甚為翔實，
      應無誤為舉發之可能，且經核亦無任何證據足資證明本件
      執勤警員乙○○確有捏造事實違法取締之情事，故證人乙
      ○○警員本其維護交通秩序、安全職責所為之本件舉發，
      自應受到合法、正確之推定。因之，異議人上開辯解，顯
      非可採。異議人騎乘車牌號碼AH7-987 號重型機車，於前
      開時、地，有闖紅燈之違規行為，應無疑問。
四、綜上所述，本件異議人即受處分人甲○○於上述時間，騎乘
    前開重型機車行經設有燈光號誌管制之臺北縣樹林市○○路
    與樹中二街之交岔路口時，有闖紅燈之違規事實既可認定，
    則原裁決機關即交通部公路總局臺北區監理所板橋監理站據
    此引用道路交通管理處罰條例第53條第1 項及第63條第1 項
    第3 款，並參酌違反道路交通管理事件統一裁罰基準及處理
    細則之規定，裁處異議人罰鍰新臺幣1,800 元，並記違規點
    數3 點，於法即無不當，從而，異議人之異議為無理由，應
    予駁回。
五、據上論斷，應依道路交通案件處理辦法第19條，裁定如主文
    。
中　　華　　民　　國　　96　　年　　4 　　月　　13　　日
                       交通法庭   法  官  鄭燕璘
以上正本證明與原本無異。
如不服本裁定應於送達後5日內向本院提出抗告狀。
                                  書記官  呂紹明
中　　華　　民　　國　　96　　年　　4　　月　　13　　日
